臺灣臺北地方法院交通事件裁定　　　　　　　　　　九十一年度交聲字第九二二號
　　受處分人 李建儀原名甲○.
右列受處分人因違反道路交通管理處罰條例案件，對於臺北市交通事件裁決所中華民
國九十一年六月十八日所為之處分（原處分案號：北市裁三字第車裁二二－ＡＡＩ七
００四七三號），聲明異議，本院裁定如左：
        主  文
異議駁回。
        理  由
一、按損毀汽車牌照，使不能辨認其牌號者，處汽車所有人新臺幣（下同）二千四百
    元以上四千八百元以下罰鍰，並責令申請換領牌照或改正，道路交通管理處罰條
    例第十三條第一款定有明文。又依同條例第三條第八款之規定，本條例所稱之汽
    車，包括機器腳踏車，亦即有關汽車違規之處罰，機車亦適用之。
二、本件異議人即受處分人李建儀（原名甲○○，民國九十一年三月一日改名申登）
    於九十一年五月十五日晚間七時十二分，騎乘其所有之ＦＸＦ─八八九號重型機
    器腳踏車，途經台北市○○○路、師大路口，因損毀汽車牌照使不能辨認其牌號
    ，為台北市政府警察局中正第二分局交通分隊警員葉錦志攔停以其有違反前揭道
    路交通管理處罰條例第十三條第一款之規定逕行掣單舉發，受處分人於舉發通知
    單上所載應到案日期前向原處分機關提出申訴，經原處分機關請舉發單位調查結
    果，仍認受處分人有前開違規行為，原處分機關乃依前開道路交通管理處罰條例
    第十三條第一款及違反道路交通管理事件統一裁罰基準表（原名稱為違反道路交
    通管理事件統一裁罰標準表）規定，於九十一年六月十八日裁處受處分人罰鍰二
    千四百元。
三、受處分人李建儀矢口否認有何毀損汽車牌照使不能辨認其牌號之事實，辯稱略以
    ：車牌有髒但沒有毀損，翌日即至環保署機車排氣定期檢驗中心檢驗，車牌字跡
    亦屬清晰云云。惟查：前揭違規事實，業據證人即警員葉錦志到庭證述：「當時
    我駕駛巡邏車行經羅斯福路三段，往師大方向，看到受處分人機車，因我距離受
    處分人車子十公尺，但都看不清車牌號碼，我當時看到的車牌現況就如同卷附現
    場所拍攝之照片，車牌的數字已經被刮掉，而不是髒，我才進行舉發」等語（見
    本院九十一年十月十一日訊問筆錄），而本件受處分人所有之上述機車牌照英文
    字母及阿拉伯數字之字體漆色有部分脫落，尤其末端阿拉伯數字之「８」、「９
    」兩個數字，字體模糊，無從分辨究竟為「８」或「９」，易致混淆不能辨識，
    亦有採證照片一幀佐證，再經本院於九十一年十月十一日當庭勘驗車牌結果，受
    處分人之車牌有明顯刮痕留下之痕跡，車牌英文字母及數字均有塗色痕跡，有該
    次筆錄可稽，受處分人提出之四幀照片，雖顯現該車牌並無髒污或刮痕，可清晰
    辨識其牌號，然此應係事後受處分人在車牌刮痕部分重行塗色描繪結果所致，已
    非當時為警取締時之車牌狀況，自不足作為有利受處分人之證據，由此益證受處
    分人上開機車車牌為警取締時，確有毀損致不能辨識其牌號之事實。故本件事證
    明確，受處分人所辯不足採信，其違規行為堪以認定。另受處分人機車能否通過
    機車排氣定期檢驗，不影響本件上開違規行為之認定，況受處分人事後已重行塗
    色描繪車牌字體，業如前述，亦無從作為有利於受處分人之認定，併予敘明
四、綜上所述，受處分人確有前揭損毀牌照使不能辨認其牌號之違規行為，從而，原
    處分機關依前開道路交通管理處罰條例第十三條第一款及違反道路交通管理事件
    統一裁罰基準表規定裁處受處分人罰鍰四千八百元，核無違誤，本件異議為無理
    由，應予駁回。
據上論斷，應依道路交通案件處理辦法第十九條，裁定如主文。
中      華      民      國      九十一      年      十    月    三十    日
                                臺灣臺北地方法院交通法庭
                                      法  官  胡宏文
右正本證明與原本無異。
如不服本裁定，應於送達後五日內，向本院提出抗告狀。
                                      書記官  劉穗筠
中      華      民      國      九十一      年      十一  月     五     日
